臺灣花蓮地方法院民事簡易判決
111年度花簡字第437號
原      告  泰安產物保險股份有限公司

法定代理人  李松季  
訴訟代理人  丁晨瓏  
            蕭世駿  
被      告  彭煌翔  
上列當事人間請求侵權行為損害賠償（交通）事件，本院於民國
111年11月2日言詞辯論終結，判決如下：
    主    文
被告應給付原告新臺幣144,153元，及自民國111年4月27日起至
清償日止，按週年利率百分之5計算之利息。
原告其餘之訴駁回。
訴訟費用由被告負擔10分之2，餘由原告負擔。
本判決原告勝訴部分得假執行。
    事實及理由
壹、程序方面：
    被告經合法通知，未於言詞辯論期日到場，核無民事訴訟法
    第386條各款所列情形，爰依原告之聲請，准由其一造辯論
    而為判決。
貳、實體方面：
一、原告主張：伊為車牌號碼000-0000號自用小客車（下稱原告
    保車）車體損失險（下稱系爭保險契約）之保險人。緣訴外
    人林芳照於民國110年11月27日11時16分許，駕駛原告保車
    沿花蓮縣吉安鄉北安街98巷東往西直行，經明仁二街51巷與
    北安街98巷口時，適被告駕駛車牌號碼000-0000號自用小客
    車（下稱被告汽車）沿明仁二街51巷北往南直行至上開交岔
    巷口，詎被告竟疏未注意車前狀況及減速慢行，作隨時停車
    之準備，致兩車發生擦撞，原告保車因而受損，原告並依系
    爭保險契約支出修繕費新臺幣（下同）834,619元。為此，
    爰依侵權行為及保險代位之法律關係請求被告賠償等語，並
    聲明：被告應給付原告834,619元，及自起訴狀繕本送達翌
    日起至清償日止，按週年利率百分之5計算之利息。
二、被告經合法通知，未於言詞辯論期日到場，亦未提出書狀作
    何聲明或陳述。
三、本院之判斷：
  ㈠按因故意或過失，不法侵害他人之權利者，負損害賠償責任
    ；汽車、機車或其他非依軌道行駛之動力車輛，在使用中加
    損害於他人者，駕駛人應賠償因此所生之損害；被保險人因
    保險人應負保險責任之損失發生，而對於第三人有損失賠償
    請求權者，保險人得於給付賠償金額後，代位行使被保險人
    對於第三人之請求權；但其所請求之數額，以不逾賠償金額
    為限，民法第184條第1項前段、第191條之2前段、保險法第
    53條第1項分別定有明文。末按損害賠償，除法律另有規定
    或契約另有訂定外，應以填補債權人所受損害及所失利益為
    限，民法第216條定有明文，則物被毀損時，其修復費用自
    以必要者為限，其材料更換，既以新品替換舊品，計算材料
    零件之損害賠償數額時，應扣除折舊始屬合理。
  ㈡經查，原告上揭主張，業據原告提出花蓮縣警察局吉安分局
    太昌派出所道路交通事故當事人登記聯單、花蓮縣警察局道
    路交通事故初步分析研判表、道路交通事故現場圖、原告保
    車車損照片、原告保車之行車執照、估價單、車輛異動登記
    書、全損理賠方式確認書、原告追償計算書等件為證（見卷
    第19-51頁），復據本院依職權向花蓮縣警察局吉安分局調
    閱本件道路交通事故之調查案卷核閱屬實（見卷第65-108頁
    ）。又被告就本件車禍事故雖有上揭未注意車前狀態之肇事
    次因，惟本院審酌上揭道路交通事故初步分析研判表亦認原
    告保車駕駛人林芳照有未依規定讓車之肇事主因，原告並已
    自認林芳照應負7成之肇事責任等情（見卷第92、179、183
    頁）。而被告經合法通知，未於言詞辯論期日到場，亦未提
    出準備書狀爭執，依民事訴訟法第436條第2項、第280條第3
    項前段準用同條第1項前段之規定，視同自認。綜上，原告
    主張本件被告有未注意車前狀態之肇事原因，而應負3成肇
    事責任等情，應屬可採。
  ㈢原告保車係106年3月7日領牌，有該車行照在卷可憑（見卷第
    19頁），迄至本件車禍事故110年11月27日發生為止，約使
    用4年9個月；再參酌原告保車修繕估價單上，已載明原告保
    車修繕費用1,244,186元中，工資金額為179,015元、烤漆金
    額為100,528元、零件金額為964,643元（見卷第41頁），本
    院據此依平均法計算其折舊結果，則「零件」部分扣除折舊
    後之修復費用估定為200,967元【計算方式：1.殘價＝取得成
    本(耐用年數＋1)即964,643(5＋1)≒160,774（小數點以下四
    捨五入）；2.折舊額＝(取得成本－殘價)1/（耐用年數）（
    使用年數）即(964,643－160,774)1/5（4＋9/12）≒763,676
    （小數點以下四捨五入）；3.扣除折舊後價值＝（新品取得
    成本－折舊額）即964,643－763,676＝200,967】，再加計不計
    算折舊之「工資」179,015元及「烤漆」100,528元，是原告
    保車之損害金額應為480,510元（計算式：200,967＋179,015
    ＋100,528＝480,510）。又被告就本件事故應負3成肇事責任
    ，已如前述，是原告得代位請求被告賠償之金額為144,153
    元（計算式：480,5100.3＝144,153）。至原告雖賠償其保
    戶林芳照834,619元，惟此係依保險契約所為給付，要難認
    原告所得代位求償之金額，附此敘明。　　
　㈣本件係侵權行為之債，被告自侵權行為損害發生時起即負有
    賠償責任，並應加給利息（民法第213條第2項參照），是本
    件原告請求自起訴狀繕本送達翌日起算遲延利息，對被告既
    無不利，自無不可。而本件起訴狀繕本係於111年4月26日送
    達被告，有卷附送達證書可憑（見卷第113頁），是原告請
    求自起訴狀繕本送達翌日即111年4月27日起至清償日止，按
    週年利率百分之5計算之利息，自屬有理。
四、綜上所述，原告依據侵權行為、保險代位之法律關係，請求
    被告給付144,153元，及自111年4月27日起至清償日止，按
    週年利率百分之5計算之利息，為有理由，應予准許；逾此
    部分之請求，為無理由，應予駁回。
五、本件原告勝訴部分，係依民事訴訟法第427條第2項第11款適
    用簡易訴訟程序所為被告部分敗訴之判決，依同法第389條
    第1項第3款規定，應依職權宣告假執行。
六、訴訟費用負擔之依據：依民事訴訟法第79條。 
中　　華　　民　　國　　111 　年　　11　　月　　14　　日
                  花蓮簡易庭　法  官　李立青
以上正本係照原本作成。
如不服本判決，應於送達後20日內，向本院提出上訴狀（上訴狀
須表明上訴理由）並繳納上訴審裁判費；如於本判決宣示後送達
前提起上訴者，應於判決送達後20日內補提上訴理由書（均須按
他造當事人之人數附繕本）。
如委任律師提起上訴者，應一併繳納上訴審裁判費。　　　　　
中　　華　　民　　國　　111 　年　　11　　月　　14　　日
                              書記官  林政良